Minutes et répertoires du notaire Jérôme DUPORT, 7 juin 1727 - 15 octobre 1744 (étude XXVII)
Archives nationales
- Minutes de Jérôme DUPORT, 7 juin 1727 - 1784; MC/ET/XXVII/166 - MC/ET/XXVII/859
  - Minutes. 1739, septembre - décembre, septembre - décembre 1739; MC/ET/XXVII/210
    - André (David) peintre en émail rue des Quatres Vents § Société avec un horloger (pour émailier les cadrans etc.), 9 décembre 1739; MC/ET/XXVII/210
      André, David
    - Duny (Mathurin) horloger § Notoriété du décès de l'oncle de .., 24 décembre 1739; MC/ET/XXVII/210
      Duny, Mathurin
  - Minutes. 1740, janvier - mars, janvier - mars 1740; MC/ET/XXVII/211
    - Gallien (Simon), marchand orfèvre, rue de Buci § Constitution, 6 janvier 1740; MC/ET/XXVII/211
    - Laisné (Claude Adrien) maître menuisier rue Saint Claude § acquiescement, 22 janvier 1740; MC/ET/XXVII/211
      Laisné, Claude Adrien
    - Jambon (Jean) maître maçon rue des Saints Peres § transport, 4 mars 1740; MC/ET/XXVII/211
    - Touring (François) maître relieur et doreur de livres rue Fromentel § quittance, 7 mars 1740; MC/ET/XXVII/211
      quittance; Touring, François
    - Mazuret (Claude) maître et marchand tapissier rue des Saints Pères § Vente de meubles, 11 mars 1740; MC/ET/XXVII/211
      acte de vente; Mazuret, Claude
    - Bobée (Pierre) marchand tapissier grande rue du fg. Saint Antoine § Bail, 16 mars 1740; MC/ET/XXVII/211
      bail; Bobée, Pierre
    - Quittance par Arnaud Nicolas Royer, maître à danser, rue Saint-Victor, à Pierre Rameau, maître de danse, rue Sépulcre., 24 mars 1740; MC/ET/XXVII/211
      quittance; Saint-Sépulcre (rue du); Saint-Victor (rue); Rameau, Pierre; Royer, Arnaud Nicolas; enseignant; danseur
  - Minutes. 1740, avril - juin, avril - juin 1740; MC/ET/XXVII/212
    - Goret (Pierre) maçon rue de Grenelle § Notoriété aux décès de .., 2 avril 1740; MC/ET/XXVII/212
      Goret, Pierre
    - Blondel (Jacques) maçon rue des Vieilles Thuilleries § désistement, 4 avril 1740; MC/ET/XXVII/212
      Blondel, Jacques
    - Bezot (Pierre) entrepreneur de bâtiments à Issy § Partage, 5 avril 1740; MC/ET/XXVII/212
      partage; Bezot, Pierre
    - Claveau de la Chapelle (Pierre) maître maçon rue Neuve Guillemin § quittance, 24 avril 1740; MC/ET/XXVII/212
    - Fournier (André), maître peintre, rue du Four § Transport, 25 avril 1740; MC/ET/XXVII/212
      cession; Fournier, André
    - Renonciation et obligation. Pierre Rameau, maître de danse, rue Sépulcre., 30 avril 1740; MC/ET/XXVII/212
      obligation; renonciation; Saint-Sépulcre (rue du); Rameau, Pierre; enseignant; danseur
    - Constitution viagère par Pierre Rameau, maître de danse, rue Sépulcre., 3 mai 1740; MC/ET/XXVII/212
      Saint-Sépulcre (rue du); Rameau, Pierre; enseignant; danseur
    - Lefevre (François) maître Serrurier rue Neuve Guillemain § Constitution, 4 mai 1740; MC/ET/XXVII/212
      constitution de rente; Lefevre, François
    - Derancy (Henri Pierre) tapissier de la maréchale de Warwies rue de Seine. § Constitutions, 6 mai 1740; MC/ET/XXVII/212
    - Bezot (Pierre) maçon à Issy § bail, 16 mai 1740; MC/ET/XXVII/212
      bail; Bezot, Pierre
    - Thibaust (Sébastien) maître serrurier rue de Bourbon § Inventaire après décès de la femme de .., 20 mai 1740; MC/ET/XXVII/212
      inventaire; Thibaust, Sébastien
    - Langlois (Charles François) maître horloger rue de Harlay § quittance, 23 mai 1740; MC/ET/XXVII/212
      quittance; Langlois, Charles François
    - Savoye (Nicolas) marchand faïencier rue du Fours § Mariage du fils de feu .., 29 mai 1740; MC/ET/XXVII/212
      contrat de mariage; Savoye, Nicolas
    - Savoye (Nicolas François) marchand faïencier rue du Four § Mariage de .., 29 mai 1740; MC/ET/XXVII/212
      contrat de mariage; Savoye, Nicolas François
    - Grandin (Pierre) tailleur de pierres rue Sainte Marguerite § bail à rente, 30 mai 1740; MC/ET/XXVII/212
      bail; Grandin, Pierre
    - Thiboust (Sébastien) maître serrurier rue de Bourbon § Constitution, 27 juin 1740; MC/ET/XXVII/212
    - Dulin (Jean Baptiste) maître menuisier rue du Bac § Compte de communauté., 29 juin 1740; MC/ET/XXVII/212
      Dulin, Jean Baptiste
    - Thiboust (Jean Baptiste) Serrurier rue de Bourbon § Compte de communauté et partage, 29 juin 1740; MC/ET/XXVII/212
      partage; Thiboust, Jean Baptiste
    - Thiboust (Sébastien) maître serrurier rue de Bourbon § Compte de communauté et partage, 29 juin 1740; MC/ET/XXVII/212
      partage; Thiboust, Sébastien
  - Minutes. 1740, juillet - septembre, juillet - septembre 1740; MC/ET/XXVII/213
    - Lucas (François), maître menuisier, rue de Seine § Apprentissage, 17 juillet 1710; MC/ET/XXVII/213
      contrat d'apprentissage; Lucas, François
    - Heat (François Claude) marchand joaillier rue des Saints Pères § Mariage de .., 3 juillet 1740; MC/ET/XXVII/213
      contrat de mariage; Heat, François Claude
    - Heat (François Claude) marchand joaillier rue des Saints Pères § transport de rente, 15 juillet 1740; MC/ET/XXVII/213
      transport de droits; Heat, François Claude
    - Menuisier (apprentissage) § Contrat pour 6 ans entre Edmé Blanchet, fruitier, et François Lucas, maître menuisier, au profit de Pierre Blanchet, âgé de 14 ans, fils d'Edmé. Pendant les deux premières années sera nourri et blanchi par son père; les quatre dernières années, logé, nourri et blanchi par son maître, moyennant 150 livres., 17 juillet 1740; MC/ET/XXVII/213
      contrat d'apprentissage; Blanchet, Edmé; Lucas, François; Blanchet, Pierre
    - Heat (François Claude), marchand orfèvre joaillier, rue des Saints-Pères § Transaction contenant abandonnement, 19 juillet 1740; MC/ET/XXVII/213
      accord; Heat, François Claude
    - Homet (François) maître menuisier rue de Marivaux § Notoriété aux décès de .., 21 juillet 1740; MC/ET/XXVII/213
      Homet, François
    - Hardy (Nicolas) marchand tapissier rue du Vieux Colombier § Inventaire après décès de .., 22 juillet 1740; MC/ET/XXVII/213
      inventaire; Hardy, Nicolas
    - Langlois (Charles François) maître horloger rue du Harlay § Constitution, 31 juillet 1740; MC/ET/XXVII/213
      constitution de rente; Langlois, Charles François
    - Delaistre (Nicolas) maître fondeur rue des Orties § Consentement et notoriété, 8 août 1740; MC/ET/XXVII/213
      Delaistre, Nicolas
    - Claveau de la Chapelle (Pierre) maître maçon rue Neuve Guillemin § Constitution, 18 août 1740; MC/ET/XXVII/213
      constitution de rente; Claveau de La Chapelle, Pierre
    - Boully (Jean) maître menuisier rue Neuve Notre Dame § Constitution, 24 août 1740; MC/ET/XXVII/213
      constitution de rente; Boully, Jean
    - Boully (Jean) maître menuisier rue Neuve Notre Dame § apprentissage, 25 août 1740; MC/ET/XXVII/213
      contrat d'apprentissage; Boully, Jean
    - Menuisier (apprentissage) § Contrat pour 6 ans entre Louis Gilbon, compagnon maçon, et Jean Boully, maître menuisier, au profit de Louis Gilbon, âgé de 16 ans, fils de Louis. Logé, nourri, blanchi par son maître, moyennant 200 livres, 25 août 1740; MC/ET/XXVII/213
      contrat d'apprentissage; Gilbon, Louis; Boully, Jean; Gilbon, Louis
    - Vente. Pierre Rameau, maître de danse, rue Sépulcre., 26 août 1740; MC/ET/XXVII/213
      acte de vente; Saint-Sépulcre (rue du); Rameau, Pierre; enseignant; danseur
    - Vente. Pierre Rameau, maître de danse, rue Sépulcre., 3 septembre 1740; MC/ET/XXVII/213
    - Hossart (Jean Philippe) maître tapissier rue des Canettes § Notoriété aux dires de .., 5 septembre 1740; MC/ET/XXVII/213
      Hossart, Jean Philippe
    - Desjardins (François) maître menuisier rue Sainte Marguerite § Compte portant obligation, 9 septembre 1740; MC/ET/XXVII/213
      obligation; Desjardins, François
    - Duhamel (Pierre), marchand orfèvre, rue de Buci § Bail, 12 septembre 1740; MC/ET/XXVII/213
      bail; Duhamel, Pierre
    - Largiere (Jean) entrepreneur de bâtiments rue de Seine § Consentement, 21 septembre 1740; MC/ET/XXVII/213
    - Laval (Claude) maître serrurier en ressorts rue des Vieux Augustins § Consentement, 21 septembre 1740; MC/ET/XXVII/213
    - Bonipard (Jacques François) maître graveur rue Saint Michel § Mariage de .., 25 septembre 1740; MC/ET/XXVII/213
      contrat de mariage; Bonipard, Jacques François
  - Minutes. 1740, octobre - décembre, octobre - décembre 1740; MC/ET/XXVII/214
    - Morel (Charles), maître peintre, rue du Petit lion § apprentissage du fils de, chez un rôtisseur, 27 octobre 1740; MC/ET/XXVII/214
      contrat d'apprentissage; Morel, Charles
    - Chevet (Charles) maître menuisier rue du Four § Constitution et transport de rente, 29 octobre 1740; MC/ET/XXVII/214
      transport de droits; constitution de rente; Chevet, Charles
    - Gerard (François Louis) marchand tapissier rue des Rosiers § Mariage de .., 6 novembre 1740; MC/ET/XXVII/214
      contrat de mariage; Gerard, François Louis
    - Hardy (Nicolas) marchand tapissier à Paris § Mariage de la veuve de .., 6 novembre 1740; MC/ET/XXVII/214
      contrat de mariage; Hardy, Nicolas
    - Gerard (Nicolas) marchand tapissier à Soissons § Mariage du fils de .., 6 novembre 1740; MC/ET/XXVII/214
    - Sobre (Claude), maître menuisier, rue du Cherche Midi, en qualité de tuteur § Renonciation, 7 novembre 1740; MC/ET/XXVII/214
      renonciation; Sobre, Claude
    - Canteloube (Antoine) tapissier à Dampierre près Broue § désistement, 16 novembre 1740; MC/ET/XXVII/214
      Canteloube, Antoine
    - Thiboust (Sébastien) maître serrurier rue de Bourbon § donation, 17 novembre 1740; MC/ET/XXVII/214
      donation; Thiboust, Sébastien
    - Gallien (Simon), marchand orfèvre, rue de Buci § Mariage de .., 19 novembre 1740; MC/ET/XXVII/214
    - Chaperon (Michel) maître menuisier rue des Saints Pères § 'en prison, mis entre deux guichets' transport, 5 décembre 1740; MC/ET/XXVII/214
      Chaperon, Michel
    - Claveau de la Chapelle (Pierre) maître maçon, entrepreneur de bâtiments rue Neuve Guillemin § transport et décharge, 9 décembre 1740; MC/ET/XXVII/214
      Claveau de La Chapelle, Pierre
    - Bail par Noël Hallé, peintre du roi, et Jean Restou, peintre du roi, demeurant au cloître Saint-Nicolas-du-Louvre., 10 décembre 1740; MC/ET/XXVII/214
  - Minutes. 1741, janvier - mars, janvier - mars 1741; MC/ET/XXVII/215
    - Seury (Guillaume), menuisier à Bauvry pays de Liège § Mariage du fils de feu .., 2 février 1711; MC/ET/XXVII/215
      contrat de mariage; Seury, Guillaume
    - Potage (Etienne) marchand tapissier rue de la Verrerie § Mariage de la fille de .., 8 janvier 1740; MC/ET/XXVII/215
      contrat de mariage; Potage, Etienne
    - Lejuste (Louis) père maître horloger à Paris § Mariage du fils de feu .., 22 octobre 1740; MC/ET/XXVII/215
      contrat de mariage; Lejuste, Louis
    - Lejuste (Louis) maître horloger rue Sainte Marguerite § Mariage de .., 22 octobre 1740; MC/ET/XXVII/215
    - Délivrance de legs. Pierre Rameau, maître de danse, rue Sépulcre., 11 novembre 1740; MC/ET/XXVII/215
      délivrance de legs; Saint-Sépulcre (rue du); Rameau, Pierre; enseignant; danseur
    - Leclerc (Henri) Serrurier rue de Bourgogne § Vente, 4 janvier 1741; MC/ET/XXVII/215
      acte de vente; Leclerc, Henri
    - Bobée (Pierre) marchand tapissier grande rue du fg. Saint-Antoine § désistement et obligation, 4 janvier 1741; MC/ET/XXVII/215
      obligation; Bobée, Pierre
    - Genest (Louis), peintre, à Paris § Donation de la veuve de .., 14 janvier 1741; MC/ET/XXVII/215
      donation; Genest, Louis
    - Allié (Georges), maître menuisier, rue de Grenelle § Inventaire après décès de la femme de .., 20 janvier 1741; MC/ET/XXVII/215
      inventaire après décès; Allié, Georges
    - Heurley (Nicolas) maître serrurier rue du Vieux Colombier § Mariage de la veuve de .., 2 février 1741; MC/ET/XXVII/215
    - Senry (Albert) Serrurier; rue du Vieux Colombier § Mariage de .., 2 février 1741; MC/ET/XXVII/215
      contrat de mariage; Senry, Albert
    - Chevet (Charles) maître menuisier grande rue du fg. Saint Honoré § transaction, 6 mars 1741; MC/ET/XXVII/215
      accord; Chevet, Charles
    - Gillot (Jean) menuisier grande rue du fg. Saint Antoine § Constitution, 6 mars 1741; MC/ET/XXVII/215
      constitution de rente; Gillot, Jean
    - Chevet (Charles) maître menuisier grande rue du fg. Saint Honoré § quittance de remboursement, 9 mars 1741; MC/ET/XXVII/215
      quittance; Chevet, Charles
    - Caron (Jean Toussaint) maître serrurier rue Saint Guillaume § Vente, 14 mars 1741; MC/ET/XXVII/215
      acte de vente; Caron, Jean Toussaint
    - Lefebvre (Jacques) marchand tapissier rue du Four § Sous bail, 17 mars 1741; MC/ET/XXVII/215
      bail; Lefebvre, Jacques
    - Société entre Jean RESTIER, entrepreneur du jeu des danseurs à cordes à la foire Saint-Germain, et Étienne TRIBOUDET, dit du MAINBRAY, anglais., 23 mars 1741; MC/ET/XXVII/215
      Théâtre XVIIIe siècle (395 actes), par Valérie Brousselle, Guillaume Nahon, Xenia Pamfilova, v. 1960-2000 (fichier papier entièrement dématérialisé; voir contexte dans le Plan d’orientation général - Notaires de Paris, guides thématiques du Minutier).
      Date de création de la notice: 2003
      acte de société; Restier, Jean; Triboudet, Etienne; chef d'entreprise
    - Bernard (Pierre) maître ébéniste rue de Charenton § Notoriété aux dires de .., 12 avril 1741; MC/ET/XXVII/215
      Bernard, Pierre
  - Minutes. 1741, avril - juin, avril - juin 1741; MC/ET/XXVII/216
    - Baron (André Jacques) menuisier et hôtelier à Gallardon près Chartres § procuration, 12 avril 1741; MC/ET/XXVII/216
      procuration; Baron, André Jacques
    - Seheult (Abraham) marchand joaillier à Paris § bail par la veuve de .., 25 avril 1741; MC/ET/XXVII/216
    - Gallien (Simon), marchand orfèvre, rue de Buci § Dépôt de procuration, 27 avril 1741; MC/ET/XXVII/216
      procuration; Gallien, Simon
    - Desjardins (Guillaume) maître maçon rue des Brodeurs § Constitution, 1er mai 1741; MC/ET/XXVII/216
      constitution de rente; Desjardins, Guillaume
    - Gallien (Simon), marchand orfèvre, rue de Buci § Bail, 6 mai 1741; MC/ET/XXVII/216
    - tapissier (apprentissage) § Contrat pour 6 ans entre François Habit, maître vitrier, et Nicolas Rossignol, maître et marchand tapissier, au profit de Louis Habit, âgé de 15 ans, fils de François, logé, nourri, blanchi par son maître. Moyennant 300 livres., 13 mai 1741; MC/ET/XXVII/216
    - Tissart (Jean) marchand bijoutier rue de Buci § Notoriété aux dires de -, 17 mai 1741; MC/ET/XXVII/216
      Tissart, Jean
    - Damour (Claude Gabriel) marchand tapissier et entrepreneur des lits et blanchissage des draps aux Invalides au Gros Caillou § bail, 23 mai 1741; MC/ET/XXVII/216
      bail; Damour, Claude Gabriel
    - Sainsemat (Antoine), maître peintre et Sculpteur, rue Pavée § donation, 25 mai 1741; MC/ET/XXVII/216
      donation; Sainsemat, Antoine
    - Bezot (Nicolas) entrepreneur de bâtiments à Issy § quittance de remboursement, 16 juin 1741; MC/ET/XXVII/216
      quittance; Bezot, Nicolas
    - Duhamel (Pierre François), marchand orfèvre, rue de Gesvres § Quittance, 26 juin 1741; MC/ET/XXVII/216
      quittance; Duhamel, Pierre François
    - Rousseau (Pierre) maître horloger; rue de Bourbon § Constitution viagère, 15 mai 1744; MC/ET/XXVII/216
      Rousseau, Pierre
  - Minutes. 1741, juillet - septembre, juillet - septembre 1741; MC/ET/XXVII/217
    - Lempereur (Louis) marchand tapissier rue de la Verrerie § Mariage de .., 5 juillet 1741; MC/ET/XXVII/217
      contrat de mariage; Lempereur, Louis
    - Ledoux (Jean Toussaint) marchand tapissier rue Saint Benoît § renonciation, 12 juillet 1741; MC/ET/XXVII/217
      Ledoux, Jean Toussaint
    - Gallien (Simon), marchand orfèvre, rue de Buci § Bail, 17 juillet 1741; MC/ET/XXVII/217
    - ALEXANDRE (Christophe Auguste) maître menuisier; rue de Seine § quittance, 19 juillet 1741; MC/ET/XXVII/217
      quittance; Alexandre, Christophe Auguste
    - Istas Demercy (François Medard) architecte rue Neuve des Petits-Champs § liquidation, 28 juillet 1741; MC/ET/XXVII/217
      Istas Demercy, François Medard
    - Ledoux (Toussaint) marchand tapissier rue Saint Benoît § obligation, 28 juillet 1741; MC/ET/XXVII/217
      obligation; Ledoux, Toussaint
    - Deflandre (Jean) maître doreur rue du Four § Mariage de .., 30 juillet 1741; MC/ET/XXVII/217
      contrat de mariage; Deflandre, Jean
    - Dardet (Claude), orfèvre, à Paris § Mariage de la fille de feu .., 30 juillet 1741; MC/ET/XXVII/217
      contrat de mariage; Dardet, Claude
    - Vâ (François) maître maçon; rue des Ciseaux § devis et marché (réparations), 9 août 1741; MC/ET/XXVII/217
    - Barbier (Jean) maître menuisier grande rue du fg. Saint-Jacques § Constitution, 13 août 1741; MC/ET/XXVII/217
      constitution de rente; Barbier, Jean
    - Barbier (Joseph) maître menuisier grande rue du fg. Saint Jacques § Constitution, 13 août 1741; MC/ET/XXVII/217
      constitution de rente; Barbier, Joseph
    - Voisin (Louis) ébéniste et marqueteur à Versailles § procuration et quittance de remboursement, 16 août 1741; MC/ET/XXVII/217
      procuration; quittance; Voisin, Louis
    - Voisin (Louis) ébéniste et marqueteur à Versailles § Constitution, 17 août 1741; MC/ET/XXVII/217
    - Sibot (Julien) tailleur de pierres; village de Clerize en Pontou § bail, 18 août 1741; MC/ET/XXVII/217
      bail; Sibot, Julien
    - Berthelot (Claude) maître menuisier rue du Sabot § bail, 20 août 1741; MC/ET/XXVII/217
      bail; Berthelot, Claude
    - Dellefosse (Aimé) maître menuisier petite rue Taranne § bail à .., 20 août 1741; MC/ET/XXVII/217
      bail; Dellefosse, Aimé
    - Augé (Louis) maître serrurier rue de la Harpe § quittance de remboursement, 20 août 1741; MC/ET/XXVII/217
      quittance; Augé, Louis
    - Heat (Claude), marchand orfèvre, rue de Grenelle § Bail à ferme, 2 septembre 1741; MC/ET/XXVII/217
      bail; Heat, Claude
    - René dit La Vallé (Jean François), maître menuisier, rue du Bac § Vente, 13 septembre 1741; MC/ET/XXVII/217
      acte de vente; René dit La Vallé, Jean François
    - Vallée (Lucien), maître menuisier, rue des Saints-Pères § Bail, 30 septembre 1741; MC/ET/XXVII/217
  - Minutes. 1741, octobre - décembre, octobre - décembre 1741; MC/ET/XXVII/218
    - LEPREUX (Nicolas Pierre) Tapissier Rue des Gravilliers § Partage .., 23 juillet 1730; MC/ET/XXVII/218
      partage; Lepreux, Nicolas Pierre
    - Rogé (Bénigne), maître orfevre joaillier, enclos du Temple § Transaction .., 13 octobre 1741; MC/ET/XXVII/218
      accord; Rogé, Bénigne
    - Inventaire aprè décès de François Périer, joaillier mercier, mentionnant des tapisseries d'Aubusson représentant les Quatre saisons., 17 octobre 1741; MC/ET/XXVII/218
      tapisseries d'Aubusson
      inventaire après décès; Périer, François; orfèvre; commerçant
    - MAGRY (Claude) Cizeleur Rue des Fossés Saint-Germain § Inventaire après décès de MAGRY (Marie-Anne), 25 octobre 1741; MC/ET/XXVII/218
      inventaire; Magry, Claude
    - MAGRY Sculpteur Senlis § Inventaire après décès de MAGRY (Marie Anne), 25 octobre 1741; MC/ET/XXVII/218
      inventaire
    - CASTEL (Audrian) Horloger Enclos de l'Abbaye Saint-Germain § Convention., 9 novembre 1741; MC/ET/XXVII/218
      Castel, Audrian
    - BEZOT (Pierre) entrepreneur des bâtiments Assy. § Bail par .., 19 novembre 1741; MC/ET/XXVII/218
  - Minutes. 1742, janvier - avril, janvier - avril 1742; MC/ET/XXVII/219
    - LEFEBVRE (Alexis) Maître menuisier Le Gros Caillou. § Mariage de la fille de .., 18 janvier 1742; MC/ET/XXVII/219
      contrat de mariage; Lefebvre, Alexis
    - BARROY (Bonaventure) Maître sculpteur Rue des Vertus § Renonciation .., 5 février 1742; MC/ET/XXVII/219
      Barroy, Bonaventure
    - LEBON (Denis Nicolas) Horloger § Transport de rente., 17 février 1742; MC/ET/XXVII/219
      transport de droits; Lebon, Denis Nicolas
    - Virion (Jacques), orfèvre joaillier, rue du Harlay § Convention .., 19 février 1742; MC/ET/XXVII/219
      convention; Virion, Jacques
    - LAFOURNIÈRE (Nicolas) marchand Tapissier Rue de la Harpe § Testament .., 21 février 1742; MC/ET/XXVII/219
      testament; Lafournière, Nicolas
    - BOULLY (Jean) Maître menuisier Rue Neuve Notre Dame des Champs § mise en apprentissage du frère de .., 25 février 1742; MC/ET/XXVII/219
    - DESJARDINS (Guillaume) Maître maçon Rue des brodeurs § Titre nouvel .., 14 mars 1742; MC/ET/XXVII/219
      titre nouvel; Desjardins, Guillaume
    - EMONET (Jean-Michel) menuisier gros Caillois § Transports de droits successifs .., 19 mars 1742; MC/ET/XXVII/219
      transport de droits; Emonet, Jean-Michel
    - REGUILLON (François) Horloger Enclos de l'Abbaye Saint-Germain § Constitution viagère .., 3 avril 1742; MC/ET/XXVII/219
      Reguillon, François
    - BELLANGER (Nicolas) Maître maçon Rue Saint Denis § Constitution .., 24 avril 1742; MC/ET/XXVII/219
      constitution de rente; Bellanger, Nicolas
    - LANGLOIS (Charles) Maître horloger; Rue du Harlay § Bail., 29 avril 1742; MC/ET/XXVII/219
      bail; Langlois, Charles
  - Minutes. 1742, mai - août, mai - août 1742; MC/ET/XXVII/220
    - Brochois (Charles) maître serrurier grande rue du Bac § obligation, 25 mai 1742; MC/ET/XXVII/220
    - Coursin (Jean) Ci devant valet de Chambre, tapissier rue de Charenton § Accommode, 27 mai 1742; MC/ET/XXVII/220
      Coursin, Jean
    - Desjardins (Guillaume) maître maçon rue des Brodeurs § Constitution, 2 juin 1742; MC/ET/XXVII/220
    - Lesestre (Guillaume) marchand faïencier rue Saint Antoine § délégation, 13 juin 1742; MC/ET/XXVII/220
      Lesestre, Guillaume
    - Baroy (Bonaventure) maître sculpteur rue des Vertus en qualité de tuteur § renonciation, 13 juin 1742; MC/ET/XXVII/220
      Baroy, Bonaventure
    - Rousseau (Pierre) maître maçon rue du Colombier § Transport et mainlevée, 6 juillet 1742; MC/ET/XXVII/220
    - Baillon (Albert) maître horloger rue des Fossés Saint-Germain-des-Prés § ?, 12 juillet 1742; MC/ET/XXVII/220
    - Menuisier (apprentissage) § Contrat pour 6 ans entre Louis René Fournier, marchand boucher, et René Cresson, maître menuisier, au profit de Louis Charpentier, âgé de 18 ans, fils de Louis Charles. Logé, nourri, blanchi par son maître, sans deniers déboursés., 12 juillet 1742; MC/ET/XXVII/220
      contrat d'apprentissage; Fournier, Louis René; Cresson, René; Charpentier, Louis; Charpentier, Louis Charles
    - Cresson (René) maître menuisier rue Neuve de Cléry § apprentissage, 12 juillet 1742; MC/ET/XXVII/220
      contrat d'apprentissage; Cresson, René
    - Laval (Jean Baptiste) maître serrurier rue Guisarde § notoriété aux dires de .., 17 juillet 1742; MC/ET/XXVII/220
      Laval, Jean Baptiste
    - Lefebure (Alexis) Menuisier au Gros Caillou § Marché et transport, 9 août 1742; MC/ET/XXVII/220
      marché; Lefebure, Alexis
    - Hyon (Jean) maître doreur à Paris § Transaction, 13 août 1742; MC/ET/XXVII/220
      accord; Hyon, Jean
    - Gallier (Jean Nicolas) graveur rue de Bucy § Vente, 19 août 1742; MC/ET/XXVII/220
      acte de vente; Gallier, Jean Nicolas
    - Jubert (Jean Baptiste) maître menuisier; rue du Sepulcre § bail, 30 août 1742; MC/ET/XXVII/220
      bail; Jubert, Jean Baptiste
  - Minutes. 1742, septembre - décembre, septembre - décembre 1742; MC/ET/XXVII/221
    - Coppin (Daniel), marchand orfèvre joaillier, quai des Orfèvres § Vente par .., 4 septembre 1742; MC/ET/XXVII/221
      acte de vente; Coppin, Daniel
    - PERICHON (François) maître doreur Rue des Mauvais Garçons § Mise en apprentissage du fils de .., 10 septembre 1742; MC/ET/XXVII/221
      contrat d'apprentissage; Perichon, François
    - Lucas (François), maître menuisier, grande rue de Seine § Mise en apprentissage chez .., 10 septembre 1742; MC/ET/XXVII/221
    - Delma (Jean Jacques), peintre § Mariage de la fille de .., 16 septembre 1742; MC/ET/XXVII/221
      contrat de mariage; Delma, Jean Jacques